【裁判字號】    92,訴,4010
【裁判日期】    920929
【裁判案由】    清償債務
【裁判全文】
臺灣臺北地方法院民事判決                        九十二年度訴字第四０一０號
    原      告  甲○○
    訴訟代理人  陳錦芳律師
    被      告  乙○○
當事人間清償債務事件，本院於九十二年九月十七日言詞辯論終結，判決如下：
    主  文
被告應給付原告新台幣壹佰萬元，及自民國九十二年三月一日起至清償日止，按年息
百分之五計算之利息。
訟費用由被告負擔。
本判決於原告以新台幣拾肆萬元供擔保後，得假執行；但被告以新台幣壹佰萬元為
原告預供擔保，得免為假執行。
    事  實
甲、原告方面：
一、聲明：如主文第一項所示，及為以供擔保為條件之假執行宣告。
二、陳述：
（一）原告前因協助被告處理被告經營之陸潮開發股份有限公司（下稱陸潮公司）業
      務，被告遂於九十二年一月三十日親筆立承諾書，允諾願支付原告二百萬元，
      其中一百萬元於九十二年二月底前支付，另外一百萬則待陸潮公司處理之核廢
      料案、彈藥案做成即付，被告迄未給付，爰請求被告給付一百萬元及法定遲延
      利息。
（二）對被告抗辯之陳述：本件債務人係被告，非訴外人陸潮公司，且承諾書所載之
      款項非屬被告對原告之贈與，被告書立該承諾書並未受脅迫。
三、證據：提出承諾書影本一份為證。
乙、被告方面：
一、聲明：駁回原告之訴及其假執行之聲請，如受不利之判決，願供現金或等值之銀
    行定期存單為擔保，免為假執行。
二、陳述：
（一）被告為陸潮公司董事長，即該公司之負責人，被告以公司負責人名義，於九十
      二年一月三十日，在原告之夫林進福為脅迫之情況下，不得已書立承諾書，該
      承諾書既以陸潮公司負責人之名義為之，則該筆債務自應由陸潮公司負擔，殊
      無由被告個人負擔之理，故原告主張無理由。
（二）況被告之所以會書立該紙承諾書，係原告之夫早知並默許原告與被告親密往來
      ，因原告個性暴躁，被告有意斷絕不正常關係，原告竟對被告及被告之妻歐瑾
      騷擾，被告不得已更改家中電話多次。豈知原告竟誣告被告及其妻於九十一年
      十一月九日晚，在被告住處傷害其身體，並經台灣台北地方法院檢查署以九十
      二年度偵字第一二九一八號受理在案，實際上原告於九十一年十月十日在被告
      十二年度偵字第一一０五四號不起訴，惟被告不服聲請再議中。另於九十二年
      二月廿二日，原告與被告至新店市○○路一號三樓都會廚房ＫＴＶ聊天至翌晨
      二時許，始步出該店大門，二人在樓梯通道親吻，原告並以手抽動被告之生殖
      器洩精，二人再進入該店，原告借用廁所，將手中精液收集後，竟誣告被告妨
      害姓自主罪，同署以九十二年度偵字第九五六四號偵辦在案。原告既為受贈人
      ，竟對贈與人及其配偶有故意侵害之行為，依刑法有處罰誣告罪之明文，被告
      自得依民法規定撤銷其贈與。被告已於九十二年八月十二日以存證信函通知原
      告本件贈與撤銷，依法該項贈與即自始無效，原告之請求無理由。
三、證據：提出陸潮公司營利事業登記證影本一件、林進福所寄信函影本二件、
    謄本影本一件、答辯狀影本二件、不起訴處分書影本一件、聲請再議狀影本一件
    、存證信函影本一件為證。
    理  由
一、原告主張其前因協助被告處理被告經營之陸潮公司業務，被告遂於九十二年一月
    三十日親筆立承諾書，允諾願支付原告二百萬元，其中一百萬元於九十二年二月
    底前支付，惟被告迄未給付，爰請求被告給付一百萬元及法定遲延利息等語。被
    告則以該筆借款係陸潮公司所借，且承諾書係經脅迫所簽立，又被告已撤銷贈與
    等語置辯。
二、經查，觀諸原告所提被告不爭執真正之承諾書之記載「本人乙○○願付甲○○女
    士協助陸潮公司辛勞，願支付新台幣二百萬元：：：」之文句，足見該承諾書係
    以被告個人之名義為之，被告雖辯稱該承諾書係遭訴外人林進福脅迫所為，並提
    出存證信函為證，惟該存證信函係被告所自行書寫，不足採為其有遭訴外人林進
    福脅迫之證據，而被告復未舉證證明其係遭訴外人脅迫而立下該紙承諾書，是其
    所辯該承諾書係遭訴外人林進福脅迫所為等語，並不可採。被告雖又辯稱其已撤
    銷贈與等語，惟觀諸該承諾書之內容，系爭款項並非屬被告對原告之贈與，自無
    撤銷贈與可言。
三、從而，原告依據承諾書，請求被告給付原告一百萬元，及自十二年三月一日起至
    清償日止，按年息百分之五計算之利息，即無不合，應予准許。
四、二造均陳明願供擔保聲請宣告假執行及免為假執行，就提供現金供擔保部分，經
    核並無不合，爰分別酌定相當之擔保金額准許之。又被告聲請提供等值之銀行定
    期存單為擔保，請准宣告免為假執行部分，惟其並未具體指明銀行名稱，致本院
    無從審核定相當之金額，併予敘明。
五、結論：原告之訴為有理由，依民事訴訟法第七十八條、第三百九十條第二項、第
    三百九十二條判決如主文。
中      華      民      國    九十二    年      九      月    二十九    日
                    民事第六庭  法  官    郭美杏
正本係照原本作成
如對本判決上訴，須於判決送達後廿日內向本院提出上訴狀
中      華      民      國    九十二    年      九      月    二十九    日
                                          書記官    陳如庭
附註：
民事訴訟法第三百九十二條
法院得宣告非經原告預供擔保，不得為假執行。
法院得依聲請或依職權，宣告被告預供擔保，或將請求標的物提存而免為假執行。
依前項規定預供擔保或提存而免為假執行，應於執行標的物拍定、變賣或物之交付前
為之。


司法院資訊處製作；財團法人民間司法改革基金會備份。
